臺灣彰化地方法院刑事裁定　　　　　　　 96年度聲字第897號
聲　請　人
即 上訴 人　甲○○
上列上訴人因違反常業洗錢案件，不服本院中華民國95年6 月30
日第一審判決（93年度訴字第1398號），於逾上訴期間後聲請回
復原狀暨停止原判決之執行及上訴，本院裁定如下：
    主  文
回復原狀、停止執行之聲請及上訴均駁回。
    理  由
一、本件聲請回復原狀、停止執行及上訴意旨如附件聲請回復原
    狀暨上訴狀所載。
二、按當事人須非因過失，遲誤上訴之期間者，始有聲請回復原
    狀之可言，此觀諸刑事訴訟法第67條第1 項規定自明；又送
    達，於應受送達人之住居所、事務所或營業所為之。於應送
    達處所不獲會晤應受送達人時，得將文書付與有辨別事理能
    力之同居人、受僱人或應送達處所之接收郵件人員。送達，
    不能依前2 條規定為之者，得將文書寄存送達地之地方自治
    或警察機關，並作送達通知書2 份，1 份黏貼於應受送達人
    住居所、事務所、營業所或其就業處所門首，另1 份置於該
    送達處所信箱或其他適當位置，以為送達。寄存送達，自寄
    存之日起，經10日發生效力，為民事訴訟法第138 條所明定
    ，此項規定，依刑事訴訟法第62條規定，於刑事訴訟準用之
    。又刑事案件文書依上揭規定為寄存送達，應受送達人究於
    何時前往領取應送達文書，或並未前往領取，於送達之效力
    並無影響（最高法院89年度台上字第2501號判決意旨參照）
    ，合先敘明。
三、本件上訴人以未曾接獲判決，致使上訴人不知本案業已判決
    因而遲誤上訴期間為由，聲請回復原狀、停止原判決之執行
    及提起上訴。經查：
  (一)本件上訴人所犯之常業洗錢案件，本院係於民國95年6 月13
    日進行審理程序，並當庭諭知於95年6 月30日宣判，待書記
    官於宣判後將上開判決交由郵政機關，向其位於「臺中市○
    ○區○○里○○路○ 段22之3 號」之住處為送達後，因於該
    址未獲會晤本人，亦無受領文書之同居人或受僱人，乃將該
    判決於95年7 月14日寄存於臺中市警察局第五分局文昌派出
    所，並作通知書2 份，1 份黏貼於應受送達人住居所門首，
    1 份置於該送達處所信箱或其他適當位置，以為送達，業經
    本院調閱本院93年度訴字第1398號全卷所附送達回證、法務
    部戶役政連結作業系統個人基本資料在卷可憑。而上訴人於
    本件聲請回復原狀暨上訴意旨亦自承居住於上開住處，且迄
    今並未變更，是前開地址應為上訴人之應受送達之住所無訛
    。次就本院於進行審理93年度訴字第1398號常業洗錢案件，
    曾傳訊被告應於95年6 月13日到庭，而該次審理傳票之送達
    亦因於上開地址未獲會晤本人，亦無受領文書之同居人或受
    僱人，乃將該審理傳票以寄存送達之方式為之，而被告仍如
    期到庭應訊等情以觀，有本院調取之93年度訴字第1398號刑
    事案卷所附上開審判筆錄及送達證書在卷可憑，則本案之判
    決正本按上訴人之上開住所送達，尚難謂送達為不合法。本
    件上開判決既依法於95年7 月14日將應送達之文書（判決正
    本）寄存於送達地之警察機關即臺中市警察局第五分局文昌
    派出所，自應於寄存送達之日起經10日（即95年7 月24日）
    發生效力，不論上訴人實際有無至警察機關領取該判決，及
    至警察機領得判決之時日為何，該份判決書已生合法送達之
    效力。即便上訴人在接獲檢察官執行通知書而於96年5 月16
    日到案執行時，始悉有該判決為真，對於先前已生合法送達
    之效力不生影響。
  (二)另查，上訴人所犯上開常業洗錢案件，嗣經檢察官上訴於二
    審即臺灣高等法院臺中分院，該二審法院就上訴人部分進行
    審理後，已撤銷本院判決，刑期改判輕於本院判決2 個月，
    核上訴人究未喪失審級之利益，有本院調取之臺灣彰化地方
    法院檢察署96年度執字第562 號執行卷宗所附之上開法院95
    年度上訴字第2161號刑事判決及寄存送達證書在卷可參。是
    以縱使上訴人得以聲請回復原狀暨上訴，似已無實益，併此
    敘明。
  (三)綜上所述，本院93年度訴字第1389號刑事判決係於95年7 月
    14日以寄存送達之方式，寄存在臺中市警察局第五分局文昌
    派出所，依首揭規定，應自95年7 月24日起生送達之效力，
    另本件上訴人之戶籍所在地係位於臺中市○○區○○路4 段
    22之3 號，依照法院訴訟當事人在途期間標準第2 條之規定
    ，其在途期間為5 日，應加計之，上訴人如對上開判決不服
    ，上訴期間，應自送達生效之翌日即95年7 月25日起算，至
    95年8 月8 日止。然被告卻遲至96年5 月8 日始向本院提出
    回復原狀之聲請暨補行上訴，有本件刑事聲請回復原狀狀紙
    蓋有本院收發室收件章戳可考，顯已逾法定上訴期間。而原
    審判決既係向上訴人住所送達，卻因其本人或其同居人、受
    僱人不在致無人收受判決，亦未及時至警察機關領取判決，
    其未能收受判決顯係出於本身之過失所致，依法亦不得聲請
    回復原狀，從而，聲請人聲請回復原狀暨上訴，為無理由，
    應予駁回。又上訴人另聲請停止原判決之執行，然裁判之執
    行係由檢察官指揮，刑事訴訟法第457 條第1 項定有明文。
    停止執行之聲請自應向檢察官為之，上訴人誤向本院聲請，
    尚有未合，應併予駁回。
四、據上論斷，依刑事訴訟法第69條第1 項前段、第362 條第1
    項前段，裁定如主文。
中　　華　　民　　國　　96　　年　　5 　　月　　28　　日
              刑事第五庭  審判長法  官  許旭聖
                                法  官  吳俊螢
                                法  官  簡婉倫
以上正本證明與原本無異。
如不服本裁定，應於裁定送達後5日內向本院提出抗告狀 (須附
繕本)。
中　　華　　民　　國　　96　　年　　5 　　月　　28　　日
　　　　　　　　　　　　　　　　書記官
